【裁判字號】    97,苗勞簡,9
【裁判日期】    971231
【裁判案由】    給付工資
【裁判全文】
臺灣苗栗地方法院民事簡易判決     97年度苗勞簡字第9號
原      告  甲○○
被      告  乙○○
上列當事人間請求給付工資事件，本院於民國97年12月23日言詞
辯論終結，判決如下：
    主  文
被告應給付原告新臺幣壹拾萬元。
訴訟費用由被告負擔。
本判決得假執行。
    事實及理由
一、原告起訴主張：原告受僱於被告所經營之農場，每日工資以
    新台幣（下同）700 元計算，每月工資則為21,000元。惟自
    民國96年11月起至97年9 月止共11個月之工資231,000 元，
    被告僅支付13萬元，尚積欠101,000 元，有被告簽立之做工
    欠條2 紙（下稱系爭欠條，卷第18至19頁）為證。原告屢次
    催討，被告均置之不理。為此，爰依僱傭契約之法律關係請
    求被告給付工資。並聲明：(1)被告應給付原告10萬元；(2)願
    供擔保，請准宣告假執行。
二、被告則以：被告自94年開始僱用原告，工資係以每日700 元
    計付，並非按月計算。且原告時常請假未上班，其僅積欠原
    告約2 個月多之工資，願給付4 萬元予原告等語置辯。並聲
    明：原告之訴駁回。
三、按訴狀送達後，原告不得將原訴變更或追加他訴，但擴張或
    減縮應受判決事項之聲明者，不在此限；民事訴訟法第 255
    條第1 項第3 款定有明文。本件原告原起訴請求被告應給付
    原告12萬元；嗣於97年12月23日當庭變更聲明為被告應給付
    原告10萬元（卷第27頁）；核其變更，係屬減縮應受判決事
    項之聲明，與上開規定相符，應予准許。
四、按稱僱傭者，謂當事人約定，一方於一定或不定之期限內為
    他方服勞務，他方給付報酬之契約；民法第482 條定有明文
    。又依據勞動基準法第22條與23條之規定意旨，雇主應依勞
    雇雙方所簽訂之勞動契約內容，依約給付薪資予勞工。次按
    當事人主張有利於己之事實者，就其事實有舉證之責任；民
    事訴訟法第277 條前段亦有明文。原告主張其於96年11月起
    至97年9 月止之期間受僱於被告，且被告積欠其工資10萬元
    未付等語，並提出被告所簽立之系爭欠條2 紙（卷第18至19
    頁）為證，均為被告所不爭執，但以原告時常請假未上班，
    積欠之工資僅2 個多月云云置辯。則依前揭說明，被告自應
    就原告時常未上班，工資應予扣除之利己事實負舉證責任。
    經查，觀之原告提出之系爭欠條，上載「96年11月起至97年
    10 月1日僱傭甲○○做工，每月工錢21,000元，……，尚欠
    101,000 元。欠款人乙○○」（卷第18頁），另一欠條亦有
    被告「乙○○」及「阿心」之簽名（卷第24頁），業經被告
    於本院審理時自認係其簽名無誤在卷（卷第28頁）。已堪認
    定原告主張其受僱於被告，被告積欠工資10萬元乙節為真實
    。雖被告抗辯原告常請假未上班云云，然其已陳明沒有記錄
    原告請假情形，及工人請假均無要求寫假單等語明確（卷第
    28頁），故其顯未能舉證證明原告確有未遵約定按時提供勞
    務之情事存在，徒空言辯解，即屬無據。從而，原告基於僱
    傭契約關係，請求被告給付積欠之10萬元工資，為有理由，
    應予准許。
五、本件係依民事訴訟法第427 條第1 項規定適用簡易程序所為
    被告敗訴之判決，依同法第389 條第1 項第3 款規定，本院
    應依職權宣告假執行。原告雖陳明願供擔保請准宣告假執行
    ，然僅係促使法院職權之發動，本院自無庸就此另為准駁之
    諭知；附此敘明。
六、本件事證已臻明確，兩造其餘攻擊防禦方法及舉證，經核均
    與判決結果不生影響，爰無庸逐一論述，併此敘明。
七、據上論結，本件原告之訴為有理由，依民事訴訟法第436 條
    第2 項、第78條、第389 條第1 項第3 款，判決如主文。
中    華    民    國    97    年    12    月    31    日
              苗栗簡易庭法  官  黃怡玲
以上正本係照原本作成。
如對本判決上訴，須於判決送達後20日內向本院提出上訴狀。
                        書記官  葉  政
中    華    民    國    97    年    12    月    31    日


司法院資訊處製作；財團法人民間司法改革基金會備份。
